臺灣高雄地方法院民事裁定　　　　　　 96年度家聲字第127號
聲　請　人　甲○○
上列聲請人聲請對禁治產人林吳玉之不動產為變賣，本院裁定如
下：
    主      文
允許聲請人甲○○處分禁治產人乙○○所有坐落高雄市○○區○
○段六小段第309 地號土地（地目建、面積63平方公尺、權利範
圍全部）及其地上建物建號323 號，即門牌號碼為高雄市○○區
○○街125 巷11弄54號之二層加強磚造樓房（總面積69平方公尺
，權利範圍全部）。
程序費用新臺幣壹仟元由禁治產人乙○○負擔。
    理      由
一、按監護人對於受監護人之財產，非為受監護人之利益，不得
    使用或處分。為不動產之處分時，並應得親屬會議之允許。
    親屬會議不能召開或召開有困難時，依法應經親屬會議處理
    之事項，由有召集權人聲請法院處理之。親屬會議經召開而
    不為或不能決議時，亦同，民法第1105條、第1113條、第
    1132條第2項分別定有明文。
二、本件聲請意旨略以：聲請人甲○○之父乙○○於民國（下同
    ）95年4 月4 日經本院以94年度禁字第326 號裁定宣告為禁
    治產人，且聲請人亦經本院以95年度監字第114 號裁定指定
    為禁治產人乙○○之監護人。現因禁治產人乃是退伍榮民，
    其在臺灣與大陸均已無姑叔伯姨及表堂兄第姊妹，故禁治產
    人乙○○並無民法第1131條第1 項規定之親屬會議成員，且
    禁治產人現於醫院接受治療，茲為籌措其醫療費用及日常生
    活支出，爰依民法第1132條第2 項規定聲請准予處分變賣禁
    治產人所有如主文所示之不動產。
三、經查：
  (一)聲請人主張上開事實，業據其提出戶籍謄本、土地及建物登
    記簿謄本、本院94年度禁字第326 號、95年度監字第114 號
    裁定暨確定證明書、禁治產人乙○○之診斷證明書、醫療費
    用收據及聲請人之信用卡消費明細暨收費收執表為證，且經
    本院依職權調閱94年度禁字第326 號禁治產宣告卷宗核閱屬
    實，應堪信為真實。
  (二)本院審酌依長庚紀念醫院高雄分院96年5 月14日出具之診
    斷證明書記載「病人（指乙○○）因1.肺炎併呼吸衰竭，已
    拔管；2.疑似肺結核；3.巴金森氏症；4.高血壓；5.陳舊性
    中風原因於民國96年4 月25日來急診求診，於民國96年4 月
    26 日 轉加護病房治療，因病況改善，於民國96年5 月2 日
    拔管，民國96年5 月8 日轉普通病房，現仍住院中，長期臥
    床需全天候照護」等詞（見本院卷第24頁），足認禁治產人
    乙○○既長期臥床需全天候照護，則所需醫療費用勢非低微
    ，聲請人所提出之醫療費用收據均屬禁治產人前揭病發之前
    所支出之每月固定掛號費，尚屬聲請人所能支付，然禁治產
    人因前揭疾病現需長期臥床及全天候照護，聲請人所需支出
    之醫療費用即明顯大量增加，再經本院依職權調取聲請人及
    禁治產人之財產歸戶及94年度所得資料，亦顯示聲請人於94
    年度並無所得亦無財產，禁治產人於94年度亦無所得，僅有
    如主文所示之土地及同地段第305 地號，地目道，面積10.4
    2 平方公尺之土地（見本院卷第63頁至第64頁）；再依本
    院95年度監字第114 號裁定業已敘明禁治產人並無民法第11
    31條第1 項規定之親屬會議成員（見本院卷第9 頁背面）；
    綜合以上，聲請人就禁治產人所有如主文所示之土地、建
    物予以變賣之處分行為，係屬為妥善照護禁治產人身體健康
    所必需之行為，且無親屬會議成員，本件聲請核與前開法定
    要件相符，應予准許
四、程序費用負擔之依據：依非訟事件法第160 條第2 項，裁定
    如主文第二項所示。
中　　華　　民　　國　　96　　年　　5 　　月　　31　　日
                  家事法庭法　官　楊智守
正本係照原本作成。
如對本裁定抗告須於裁定送達後10日內向本院提出抗告狀。
中　　華　　民　　國　　96　　年　　5 　　月　　31　　日
                          書記官　蘇  豫
